臺灣橋頭地方法院刑事判決　
110年度交簡上字第150號
上  訴  人  臺灣橋頭地方檢察署檢察官
被      告  高孝先


上列上訴人因被告過失傷害案件，不服本院橋頭簡易庭中華民國
110年10月22日110年度交簡字第1490號第一審簡易判決（起訴案
號：臺灣橋頭地方檢察署110年度偵字第8277號），提起上訴，
本院合議庭判決如下：
    主  文
上訴駁回。
高孝先緩刑貳年，並向洪近菡支付新臺幣壹萬參仟元之財產上損
害賠償（給付方式：於民國一一一年八月二十五日前給付新臺幣
柒仟元，及於同年十月二十五日前給付新臺幣陸仟元，如有壹期
未履行，視為全部到期）。
    犯罪事實及理由
一、本案經本院審理結果，認第一審簡易判決以被告高孝先犯刑
    法第284條前段之過失傷害罪，判處拘役50日，並諭知以新
    臺幣（下同）1,000元折算1日之易科罰金折算標準，其認事
    用法及量刑均無不當，應予維持，除證據補充「被告於本審
    準備程序及審理時之自白」外，爰引用第一審簡易判決書（
    如附件，含附件聲請簡易判決處刑書）記載之事實、理由及
    證據。
二、本判決所引用被告以外之人於審判外之陳述，經本院提示後
    ，檢察官及被告均同意作為證據，而本院審酌各該證據作成
    時之情況，核無違法不當或證明力明顯過低之瑕疵，亦認以
    之作為證據應屬適當，依上開規定，認均有證據能力。又本
    判決其餘憑以認定犯罪事實之非供述證據，查無違反法定程
    序取得之情，依同法第158條之4規定反面解釋，亦具證據能
    力。
三、檢察官上訴意旨略以：被告雖坦承犯行，然迄今未與告訴人
    洪近菡達成和解，亦未賠償告訴人分文，且告訴人因本件車
    禍受有右手掌第三掌骨骨折、右腳第三掌骨線性骨折、左手
    腕挫傷之傷害，原審量刑過輕等語。惟按量刑之輕重，係事
    實審法院得依職權自由裁量之事項，茍已斟酌刑法第57條各
    款所列情狀而未逾越法定刑度，不得遽指為違法；又在同一
    犯罪事實與情節，如別無其他加重或減輕之原因，下級審法
    院量定之刑，亦無過重或失輕之不當情形，則上級審法院對
    於下級審法院之職權行使，原則上應予尊重（最高法院75年
    度台上字第7033號、85年度台上字第2446號判決意旨可資參
    照）。原審認被告犯行明確，審酌被告因未注意兩車並行之
    間隔即貿然向左偏駛之過失行為，致告訴人人車到地，並受
    有前揭傷害，所為誠屬不該；惟念及被告犯後坦承犯行，尚
    見悔悟之意，犯後態度尚可；並考量被告雖有與告訴人洽談
    調解，然雙方對於賠償金額之認知差距不同，未能達成調解
    ，迄今未能填補告訴人所生損害；兼衡被告高職畢業之智識
    程度、自陳家庭經濟狀況勉持、前無犯罪紀錄之素行，暨被
    告所違反之注意義務之情節與程度、造成告訴人受傷之結果
    及傷勢程度、告訴人亦有過失等一切情狀，量處如主文所示
    之刑，量處拘役50日，並諭知易科罰金之折算標準，已詳加
    斟酌刑法第57條所列各款事項，且妥適反應被告犯罪事實與
    全案情節，量刑尚無不當。檢察官上訴事由所指被告未與告
    訴人達成和解或賠償告訴人所受損害、告訴人所受傷勢等節
    ，均經原審判決依法審酌如上，厥無瑕疵可指，是檢察官以
    原審量刑過輕為由提起上訴，尚無理由，應予駁回。
四、被告前未曾因故意犯罪受有期徒刑以上刑之宣告，有臺灣高
    等法院被告前案紀錄表1份在卷可參（見本審卷第113頁），
    其因一時思慮欠周而罹刑章，犯後坦承犯行，已於本審審理
    時與告訴人和解成立，約定分期賠償告訴人共8萬元，迄今
    已依調解筆錄給付前2期金額共67,000元，有和解筆錄、辦
    理刑事案件電話紀錄查詢表各1份、國泰世華銀行ATM交易明
    細3份在卷可參（見本審卷第79至85頁），告訴人亦表示願
    給予被告緩刑之機會（見本審卷第75至76頁），信經此次刑
    之宣告，應知警惕而無再犯之虞，本院認其所受宣告之刑，
    以暫不執行為適當，爰依刑法第74條第1項第1款之規定，諭
    知緩刑2年，並斟酌被告對告訴人之損害賠償尚未給付完畢
    ，併依同法第74條第2項第3款規定，並依和解筆錄內容，命
    被告向告訴人支付剩餘13,000元之損害賠償，給付方式：於
    111年8月25日前給付7,000元，及於同年10月25日前給付6,0
    00元，如有1期未履行，視為全部到期。依刑法第74條第4項
    規定，上開內容得為民事強制執行名義，且依同法第75條之
    1第1項第4款規定，違反上開之負擔情節重大，足認原宣告
    之緩刑難收其預期效果，而有執行刑罰之必要者，告訴人得
    請求檢察官向本院聲請撤銷對被告所為之緩刑宣告，併予敘
    明。
據上論斷，應依刑事訴訟法第455條之1第1項、第3項、第368條
、第373條，判決如主文。
本案經檢察官陳麗琇聲請簡易判決處刑，檢察官廖姵涵到庭執行
職務。
中　　華　　民　　國　　111 　年　　8 　　月　　11    日
                  刑事第五庭  審判長法  官  林永村

                                    法  官  徐右家

                                    法　官  黃逸寧
以上正本證明與原本無異。
如不服本判決應於收受送達後20日內向本院提出上訴書狀，並應
敘述具體理由；如未敘述上訴理由者，應於上訴期間屆滿後20日
內向本院補提理由書（均須按他造當事人之人數附繕本）「切勿
逕送上級法院」。
中　　華　　民　　國　　111 　年　　8 　　月　　11　　日
   　　　　　　　　　　　　　　　　 書記官  潘維欣
附錄法條：
中華民國刑法第284條
因過失傷害人者，處1年以下有期徒刑、拘役或10萬元以下罰金
；致重傷者，處3年以下有期徒刑、拘役或30萬元以下罰金。
附件：
臺灣橋頭地方法院刑事簡易判決　　　 110年度交簡字第1490號
聲　請　人　臺灣橋頭地方檢察署檢察官
被　　　告　高孝先　男　民國00年0月00日生
                    身分證統一編號：Z000000000號
                    住○○市○○區○○街00巷00號5樓之2
                    居高雄市○○區○○街000巷0號
上列被告因過失傷害案件，經檢察官聲請以簡易判決處刑（110
年度偵字第8277號），本院判決如下：
    主  文
高孝先犯過失傷害罪，處拘役伍拾日，如易科罰金，以新臺幣壹
仟元折算壹日。
    事實及理由
一、本案犯罪事實及證據，除①犯罪事實欄一、第4 行所載「車
    前狀況及」應予刪除；②同欄第11行就查獲經過補充為「嗣
    經高孝先於肇事後，即於有偵查犯罪權限之公務員查知其為
    肇事者前，主動向到現場處理交通事故之警員承認其為車禍
    肇事者並接受裁判，始悉上情。」；③證據並所犯法條欄一
    、補充證據「高雄市○○○○○道路○○○○○○○○○○○○○○○○路○○○○○○○
    號查詢機車駕駛人各1 份、車輛詳細資料報表2 份」外，其
    餘均引用檢察官聲請簡易判決處刑書之記載（如附件）。
二、按汽車行駛時，駕駛人應注意車前狀況及兩車並行之間隔，
    並隨時採取必要之安全措施，此有道路交通安全規則第94條
    第3 項定有明文。查被告被告為領有普通重型機車駕駛執照
    之人，有公路監理電子閘門證號查詢機車駕駛人資料可佐（
    見警卷第34頁），對此規定難諉為不知，依法負有注意義務
    ，而依當時天候晴、夜間有照明、柏油路面、路面乾燥、道
    路無缺陷、無障礙物、視距良好等情形，有道路交通事故現
    場調查報告（一）在卷可參（見警卷第16頁），被告於本案
    事故發生當時，應無不能注意之情事，然其疏未注意及此，
    於行經肇事路段，未注意兩車並行之間隔即貿然向左偏駛，
    復與告訴人洪近菡車輛發生碰撞，是被告就本案事故之發生
    自屬有過失甚明。而被告因上開過失致釀事故，並致告訴人
    受有右手掌第三掌骨骨折、右腳第三掌骨線性骨折、左手腕
    挫傷之傷害，其過失行為與告訴人之傷害間，自具有相當之
    因果關係。至告訴人之過失行為，雖亦為肇致本次車禍事故
    之原因，然此屬雙方過失程度輕重及告訴人為民事損害賠償
    請求時應否減輕被告賠償責任之問題，尚無礙被告過失責任
    之成立，併此說明。綜上，本件事證明確，被告犯行洵堪認
    定，應依法論科。
三、論罪科刑：
（一）核被告所為，係犯刑法第284 條前段之過失傷害罪。又被
      告於肇事後偵查機關未發覺前，主動向到場處理之員警坦
      承肇事乙情，此有高雄市政府警察局道路交通事故肇事人
      自首情形紀錄表1 紙在卷可參（見警卷第24頁），則被告
      對於未發覺之罪自首而接受裁判，爰依刑法第62條前段規
      定，減輕其刑。
（二）爰審酌被告因上揭過失行為，導致告訴人因而人車到地，
      致受有前揭傷害，所誠屬不該；惟念及被告犯後坦承犯行
      ，尚見悔悟之意，犯後態度尚可；並考量被告雖有與告訴
      人洽談調解，然雙方對於賠償金額之認知差距不同，未能
      達成調解，迄今未能填補告訴人所生損害；兼衡被告高職
      畢業之智識程度、自陳家庭經濟狀況勉持、前無犯罪紀錄
      之素行，暨被告所違反之注意義務之情節與程度、造成告
      訴人受傷之結果及傷勢程度、告訴人亦有過失等一切情狀
      ，量處如主文所示之刑，並諭知易科罰金之折算標準，以
      示懲儆。
四、據上論斷，應依刑事訴訟法第449 條第1 項前段、第3 項、
    第454 條第2 項，逕以簡易判決處刑如主文。
五、如不服本判決，應於判決送達後20日內，向本院提出上訴狀
    ，上訴於本院第二審合議庭（須附繕本）。本案經檢察官陳
    麗琇聲請以簡易判決處刑。
中　　華　　民　　國　 110　　年　　10　　月　　22　　日
                  橋頭簡易庭    法  官  張瑾雯
以上正本證明與原本無異。
中　　華　　民　　國　 110　　年　　10　　月　　26　　日
                                書記官  林瑞標
附錄本案論罪科刑法條：
中華民國刑法第284 條
因過失傷害人者，處1 年以下有期徒刑、拘役或10萬元以下罰金
；致重傷者，處3 年以下有期徒刑、拘役或30萬元以下罰金。
附件：臺灣橋頭地方檢察署檢察官110年度偵字第8277號聲請簡
      易判決處刑書
臺灣橋頭地方檢察署檢察官聲請簡易判決處刑書
                                     110年度偵字第8277號
    被　　　告　高孝先　男　50歲（民國00年0月00日生）
                        住○○市○○區○○街00巷00號5樓
                          之2
                        居高雄市○○區○○街000巷0號
                        國民身分證統一編號：Z000000000號
上列被告因過失傷害案件，業經偵查終結，認為宜聲請以簡易判
決處刑，茲將犯罪事實及證據並所犯法條分敘如下：
        犯罪事實
一、高孝先於民國109年12月4日20時40分許，騎乘車牌號碼000-
    0000號普通重型機車，沿高雄市楠梓區楠梓新路由北往南方
    向行駛，行經該路段與楠梓新路190巷之交岔路口前時，本
    應注意車前狀況及兩車並行之間隔，並隨時採取必要之安全
    措施，而依當時天候晴、夜間有照明、柏油路面乾燥無缺陷
    且無障礙物、視距良好，並無不能注意之情事，竟疏未注意
    及此，未注意兩車並行之間隔即貿然向左偏駛，適有洪近菡
    騎乘車牌號碼000-0000號普通重型機車，沿同路段同向行駛
    至該處，亦疏未注意車前狀況及兩車並行之間隔，雙方因而
    發生碰撞，致洪近菡當場人車倒地，受有右手掌第三掌骨骨
    折、右腳第三掌骨線性骨折、左手腕挫傷之傷害。
二、案經洪近菡訴由高雄市政府警察局楠梓分局報告偵辦。
        證據並所犯法條
一、證據清單：
  ⑴被告高孝先於警詢之自白。
  ⑵告訴人洪近菡於警詢之指訴。
  ⑶道路交通事故初步分析研判表、道路交通事故現場圖、道路
    交通事故調查報告表㈠、㈡-1各1份、道路交通事故談話紀
    錄表2份、現場照片13張、監視器錄影光碟1片及影像擷取照
    片4張。
  ⑷健仁醫院、義大醫院診斷證明書各1紙。
二、核被告所為，係犯刑法第284條前段之過失傷害罪嫌。
三、依刑事訴訟法第451條第1項聲請逕以簡易判決處刑。
    此　致
臺灣橋頭地方法院
中　　華　　民　　國　 110　　年　　7 　　月　　16　　日
                        檢  察  官    陳  麗  琇